David Miguel Martínez Tapia

Francisco Soza Cousiño 750, Concón, V Región dmmtapia.ux@gmail.com | LinkedIn | +569 56918388

Resumen Profesional

Desarrollador Frontend con experiencia en React, Next.js y TypeScript, experiencia en crear interfaces responsivas y accesibles con Tailwind CSS. Experiencia en integración de APIs, gestión de estado (Redux Toolkit / Zustand) y metodologías ágiles (Scrum).

Experiencia Laboral

SOCIUS • Arquitectura y Plataformas

Tecnológicas.

Desarrollador Frontend

Desarrollador Frontend | Sep 2024 - Presente

Implementación de features en React.js con JavaScript. Gestión de estado global con Redux Toolkit para flujos de datos complejos. Integración de APIs RESTful usando Fetch y optimización de renders para mejorar interactividad. Trabajo en equipo bajo metodología Scrum con entregas iterativas.

Enregla • Grabado de patentes Desarrollador Frontend

Independiente | Concón | Ene 2024 - Sep 2024

Desarrollo de web interactiva con Next.js y TypeScript. Creación de componentes reutilizables con Tailwind CSS, reduciendo tiempos de desarrollo en 25%. Implementación de diseño responsive y accesible.

Inwasser • Tecnología del agua Modelador en metodología BIM

Independiente | Concón | Ene 2021 - Sep 2024

Responsable de la elaboración de proyectos 3D sustentables utilizando la metodología BIM (Building Information Modeling). En esta función, se destacó por su capacidad para integrar prácticas sostenibles en cada fase del desarrollo del proyecto, asegurando que se cumplan los estándares ambientales y de eficiencia energética.

Emoj Consultora Spa • Consultora de Ingeniería Dibujante Proyectista

Quilpué Chile | Ene 2015 - Oct 2021

Responsable de la creación y desarrollo de planos en 2D y 3D. Durante esta labor, se destacó por sus habilidades de comunicación efectivas con sus pares y otros departamentos, lo que facilito la colaboración y el intercambio de ideas.

Educación

Principios de Desarrollo Web Full Stack

Socius Academy (2024)

Bootcamp Fullstack MERN

Coding Dojo Chile (2023)

Técnico de Nivel Superior en Dibujo de Proyectos de Arquitectura e Ingeniería

Universidad Tecnológica Inacap (2016)

Certificaciones

Professional CSS 2024 (Flexbox & Grid & Animation)

Udemy (2024)

Aprende y DOMINA CSS3

Udemy (2023)

HTML sin fronteras

Academia Hola Mundo (2023)

Diseño UX/UI Avanzado

Coderhouse (2022)

Idiomas

Español: Nativo

Inglés: B2 (Técnico, lectura de documentación)

Stack Tecnológico

Frontend: React, Next.js, TypeScript, JavaScript (ES6+), Astro

Estilado: Tailwind CSS, CSS3, (Flexbox/Grid/Animations),

Figma (UI/UX)

Backend: Node.js, Express, MongoDB (MERN).

Gestión de Estado: Redux Toolkit, Zustand.

APIs & Tools: RESTful APIs, Axios, Fetch API, Postman **Otros:** Git/GitHub, Netlify, Scrum, Mobile-First Design

Netlify, Postman, VS Code Scrum, Mobile First Design, Responsive Design, Web Performance.

Proyecto Destacado enreglaintegral.cl

Desarrollo con Next.js, TypeScript y Tailwind CSS. Código disponible en GitHub (<u>GitHub</u>).